

EXPERIENCIA PROFESIONAL

JuventudEsGto | Desarrollador web

Feb. 2022 - Presente

Tareas realizadas

Desarrollo web

- Desarrollo de convocatorias
- Soporte a convocatorias
- Desarollo de módulos
- Migración modulos
- Mantenimiento al ERP
- Soporte a usuarios

Administración de base de datos

- Generación de reportes
- Creación de consultas
- Mantemiento a base de datos
- Acompañamiento de becarios

JuventudEsGto | Practicante de TI

Jun. 2021 - Dic. 2022

Tareas realizadas

- Desarrollo de proyecto "DESARROLLO FRONTEND DE PLATAFORMA DE GESTIÓN DE ENCUESTAS MASIVAS"
- Diseño de interfaces
- Codificación de interfaces
- Consumo de servicios web's
- Deploy de plataforma en heroku (pruebas)
- Creación de base de datos

SOFTWARES & HABILIDADES

PHP	SQL
IAVA	JavaScript
vthon	TypeScript

PERFIL

Soy un desarrollador web altamente motivado con experiencia en la creación y manteniemiento de aplicaciones web. Mi deseo constante de aprender, mejorar y colaborar efectivamnete en equipos me permiten contribuir de manera significativa en el desarrollo de soluciones web.

CONTACTO

4776328983



alfonsogdz760@gmail.com

EDUCACIÓN

Ing. En sistemas computacionales Instituto Tecnológico de León 2016 - 2021

Aptitudes

Responsable Trabajo en equipo Proactivo Autodidacta

IDIOMAS

Inglés: Medio

Español: Nativo